【裁判字號】    97,抗,1324
【裁判日期】    971128
【裁判案由】    假扣押
【裁判全文】
臺灣高等法院民事裁定                  97年度抗字第1324號
抗  告  人  中國鋼鐵結構股份有限公司
法定代理人  丙○○
訴訟代理人  謝諒獲律師
上列抗告人因與進興起重工程有限公司等間假扣押事件，對於中
華民國97年 6月20日臺灣士林地方法院97年度全字第37號裁定提
起抗告，本院裁定如下：
    主      文
抗告駁回。
抗告訴訟費用由抗告人負擔。
    理      由
一按債權人就金錢請求欲保全強制執行者，固得依民事訴訟法第
  522條第1項規定聲請假扣押，惟非有日後不能強制執行或甚難
  執行之虞，或應在外國為強制執行者，不得為之，且應提出能
  即時調查之證據，釋明其請求及假扣押之原因，如釋明有所不
  足， 法院方得命債權人供擔保後為假扣押，同法第523條、第
  526條第1項、第2項、第284條分別定有明文。所謂不能強制執
  行，如債務人浪費財產，增加負擔，或就其財產為不利益之處
  分，將成為無資力之情形等是，最高法院19年抗字第 232號判
  例意旨可資參照。
二抗告人固主張相對人進興起重工程有限公司（下稱進興公司）
  、甲○○、立昌有限公司（下稱立昌公司）、戊○○○、乙○
  ○、乙○○即衡平法律事務所、乙○○即乙○○律師事務所、
  丁○○（下統稱進興公司等人 ）違反民法第148條規定、good
  faith and fair dealing、衡平法則、侵權、不當得利、律師
  法、律師倫理規範、商事法、強制執行法及其他法令，致抗告
  人受有至少新台幣1650萬元之損害等情，聲請對進興公司等人
  為假扣押。 惟依所提臺灣高等法院高雄分院96年度抗字第348
  號裁定及抗告人對該裁定之抗告理由狀、臺灣士林地方法院96
  年度訴字第1059號確認債權不存在等事件之報到單與言詞辯論
  筆錄、 臺灣高雄地方法院96年度執字第68355號執行事件之執
  行命令、提存書、公司登記資料、戶籍謄本、律師名簿等影本
  ，均難認抗告人已釋明其請求。再者，抗告人就其假扣押之原
  因，雖主張進興公司等人有日後不能強制執行或甚難執行之虞
  ，但未就甲○○、戊○○○、乙○○即乙○○律師事務所、丁
  ○○部分提出能即時調查之證據以釋明之，另就乙○○即衡平
  法律事務所部分雖提出律師名簿及財政部臺北市國稅局97年１
  月11日函影本，惟僅能釋明衡平法律事務所當時未設於臺北市
  ○○路319號5樓及乙○○非其他扣繳單位之負責人等情，至於
  就進興公司、立昌公司、乙○○部分所提財政部臺北市國稅局
  於97年１月29日核發之財產歸屬資料清單影本，亦僅能釋明進
  興公司、立昌公司、乙○○當時之財產（未含所得）狀況，是
  均難認進興公司等人有浪費財產、增加負擔或就其財產為不利
  益處分等應予假扣押之情事，亦難認若不立為保全即有日後不
  能強制執行或甚難執行之虞。故抗告人未提出能即時調查之證
  據釋明所主張之請求及假扣押原因，其聲請假扣押不應准許。
  原裁定駁回抗告人之聲請，核無不合，抗告人聲明廢棄原裁定
  ，為無理由，應予駁回。
三交通部臺灣區○道○○○路局並非原裁定所列相對人，抗告人
  對其提起抗告，自不合法。
四據上論結，本件抗告為一部無理由、一部不合法。依民事訴訟
  法第495條之1第１項、第449條第1項、第442條第2項、第95條
  、第78條，裁定如主文。
中    華    民    國    97    年    11   月    28     日
                    民事第九庭
                        審判長法  官  黃熙嫣
                              法  官  鄭傑夫
                              法  官  林玲玉
正本係照原本作成。
本裁定除以適用法規顯有錯誤為理由，並經本院許可外，不得再
抗告。如提起再抗告，應於收受後10日內委任律師為訴訟代理人
向本院提出再抗告狀並繳納再抗告費新台幣１千元。
中    華    民    國    97    年    12    月    2     日
                              書記官  倪淑芳


司法院資訊處製作；財團法人民間司法改革基金會備份。
